---
title: "Hausarbeit"
output: html_document
date: '2022-05-30'
---

```{r setup, include=FALSE}
knitr::opts_chunk$set(echo = TRUE)
```

## R Markdown

1) Zunächst wird ein Summary des Datensatz erstellt. Anhand dessen werden leere Werte bzw. Unstimmigkeiten beobachtet. 

```{r}

titanicRoh <- read.csv(file.choose("/User/milena/Statistik/titanic.csv"))
titanic <- titanicRoh
summary<-as.data.frame(summary(titanic)) 
summary

summary(titanic$Age) 
#vor Data Cleaning Median = 28, Mean 29.70
```


2) Behandlung von fehlenden Werten:
- fuer Variable "Age": Merkmalstraeger mit NA-Werte werden ausgeschlossen mit der Ausnahme der Merkmalstraeger mit dem Titel "Master" im Namen.
Der Titel "Master" designierte frueher einen maennlichen Jugendlichen unter 18. 
Fuer die Merkmalstraeger mit dem Titel Master wird der Mittelwert der maennlichen Jugendlichen von 0 bis 17 verwendet, um NA-Werte zu schaetzen. 
Siehe https://writingexplained.org/master-vs-mister-difference#:~:text=What%20does%20master%20mean%3F,antiquated%20and%20appears%20only%20rarely.
- fuer Variable "Preis" 0.00-Werte werden mit Median der jeweiligen Buchungsklasse (Pclass) ersetzt 
- fuer Variable "Name": Maedchennamen werden entfernt
- fuer Variable "Ticket": nicht-numerische Symbole werden entfernt, um eine einheitliche Formatierung als ID zu erlangen
- fuer Variable "Embarked": leere Eintraege werden entfernt


```{r pressure, echo=FALSE}

#Age
#allWithoutMaster <- titanic$Age[grepl("Master", titanic$Name, fixed=TRUE) == FALSE ]
#allWithoutMasterMean <- round(mean(allWithoutMaster, na.rm=TRUE), digits=2)
#allWithoutMasterMean
#meanAge <- round(mean(titanic$Age, na.rm=TRUE), digits=2)
#meanAge - Unterschied 1 Jahr zwischen den Means
masterMales <- titanic$Age[titanic$Sex == 'male' & titanic$Age<17]
masterMean <- round(mean(masterMales , na.rm=TRUE),2)
masterMean
titanic$Age[is.na(titanic$Age) == TRUE & grepl("Master", titanic$Name, fixed=TRUE) == TRUE] <- masterMean


titanic <- na.omit(titanic)

titanic <-titanic[titanic$Embarked != "",]

#Preis
klasseEins <- titanic[titanic$Pclass == 1,]
medianKlasseEins <- median(klasseEins$Fare)
#medianKlasseEins
titanic$Fare[titanic$Fare == 0.00 & titanic$Pclass ==1] <- medianKlasseEins

klasseZwei <- titanic[titanic$Pclass == 2,]
medianKlasseZwei <- median(klasseZwei$Fare)
#medianKlasseZwei
titanic$Fare[titanic$Fare == 0.00 & titanic$Pclass == 2] <- medianKlasseZwei

klasseDrei <- titanic[titanic$Pclass == 3,]
medianKlasseDrei <- median(klasseDrei$Fare)
#medianKlasseDrei
titanic$Fare[titanic$Fare == 0.00 & titanic$Pclass == 3] <- medianKlasseDrei

#keine duplicate
unique(titanic)


```
```{r}
#Name 
library(stringr)
library(dplyr)

titanicNamen <- titanic$Name
titanicNamen <- str_split_fixed(titanicNamen, " \\((.*?)\\)", 2)
titanic$Name <- titanicNamen[,1]

tickets <- titanic$Ticket

titanic$Ticket <- gsub("[^0-9]", "", tickets)


```

3) Die kategorischen Variablen werden mittels table oder histogramme summarized
  - Variable "Sex": Männer machen die Mehrheit (>60%) des Datensatzes aus
  - Variable "Survived": im Datenset überwiegen die Verstorbenen (59.3%)
  - Variable "PClass": 50% der Daten stammen von Fahrklasse 3
  - Variable "Embarked": Southampton, Cherbourg, and Queenstown. 70% der Merkmalstraeger sind in Southhampton eingestiegen
  - Variable "Parch": 72% reisten ohne Kinder oder Eltern
  - Variable "SibSp": 65% der Passagiere reisen ohne Geschwister oder Ehepartner


 
```{r cars}

titanic$Sex
sexTable <- table(titanic$Sex)
sexTable
barplot(sexTable/sum(sexTable))


survivedTable <- table(titanic$Survived)
survivedTable
barplot(survivedTable/sum(survivedTable))


classTable<- table(titanic$Pclass)
barplot(classTable/sum(classTable))

embarkedTable <- table(titanic$Embarked)
barplot(embarkedTable/sum(embarkedTable))

parentsTable<-table(titanic$Parch)
barplot(parentsTable/sum(parentsTable))

siblingsTable<-table(titanic$SibSp)
barplot(siblingsTable/sum(siblingsTable))

siblingsTable/sum(siblingsTable)


```
- Variable "Age": 
      Range: das juengste Alter im Datensatz ist ~ 5 Monate alt und das Aelteste ist 80
      Mean = 29.52 und Median = 28 (vor Cleaning war Mean 29.70)
      Die Histogramme im unterschiedlichen Schrittgroessen zeigen eine leichte Rechtsverschiebung -> die Mehrheit der Merkmalstraeger > 30
      Boxplot: im 1. und im 4. Quartil: breitere Altersspannen als im 2. und im 3.; Rechtsverschiebung ebenfalls sichtbar

Variable "Age" wird in 10er Schritt in Klassen gruppiert und als Spalte dem Datensatz hinzugefuegt.
30% der Passagiere waren zwischen 20 und 30 J. alt

```{r}

summary(titanic$Age)
hist(titanic$Age, xlab="Alter", ylab="Haeufigkeit", breaks=seq(0,max(titanic$Age), 5))
hist(titanic$Age, xlab="Alter", ylab="Haeufigkeit", breaks=seq(0,max(titanic$Age, na.rm=TRUE), 10))
hist(titanic$Age, xlab="Alter", ylab="Haeufigkeit", breaks=seq(0,max(titanic$Age, na.rm=TRUE)+10, 15))

boxplot(titanic$Age)


```



```{r}
ages <- titanic$Age
agesCtg <- rep(0,length(ages))

for(i in 1: length(ages) ){
   if(ages[i]>=0 & ages[i]< 10){
     agesCtg[i] = "[0,10)"
   }else if(ages[i]>=10 & ages[i]< 20){
     agesCtg[i] = "[10,20)"
   }else if(ages[i]>=20 & ages[i]< 30){
     agesCtg[i] = "[20,30)"
   }else if(ages[i]>=30 & ages[i]< 40){
     agesCtg[i] = "[30,40)"
   }else if(ages[i]>=40 & ages[i]< 50){
     agesCtg[i] = "[40,50)"
   }else if(ages[i]>=50 & ages[i]< 60){
     agesCtg[i] = "[50,60)"
   }else if(ages[i]>=60 & ages[i]< 70){
     agesCtg[i] = "[60,70)"
   }else{
     agesCtg[i] = "[70, 80)"
   }
    
}

titanic <- cbind(titanic,agesCtg)

```


```{r}
tableAge <- table(titanic$agesCtg)

barplot(tableAge/sum(tableAge))
```



4) Multivariate Zusammenhaenge

- Age Klassen x Survived: in 10er Schritt sind Assoziationen zwischen Altersklassen und Ueberlebenswahrscheinlichkeit zu vermuten.  
Aussagen der Koeffizienten: Alle normierte Koeffizienten sind ~0.1, was auf einen schwachen Zusammenhang hindeutet. 
Eine weitere Analyse mit verschiedenen Klassenbreiten koennte evtl ein anderes Bild ermoeglichen.
//TODO


```{r}
library(vcd)
library(DescTools)

#contingency table age-klassen und survived 
cTAges <- table(titanic$agesCtg, titanic$Survived)
cTAgesRel<- cTAges/sum(cTAges)
#addmargins(cTAges)

mosaicplot(cTAges)

chiSq <- chisq.test(cTAges)
chiSq$expected
assocstats(cTAges)

Phi(cTAges)
```

- Sex x Survived: In der Gruppe der Frauen haben die meisten ueberlebt, waehrend in der Gruppe der Maenner die Mehrheit gestorben ist.
Die Kontingenzkoeffizienten deuten auf einen starken Zusammenhang hin (~0.5).

```{r}
#contingency table age-klassen und survived 
cTSexS <- table(titanic$Sex, titanic$Survived)
cTSexSRel<- cTSexS/sum(cTSexS)
 addmargins(cTSexSRel )

mosaicplot(cTSexS)

chiSq <- chisq.test(cTSexS)
chiSq$expected
assocstats(cTSexS)

Phi(cTSexS)
```


Von Interesse: Sex x Survived x Age um die Ergebnisse der "Women and Children First"-Policy zu testen. [Extra Kategorie Sex x Age, wobei Age in breiteren Schritten angelegt ist]
```{r}
groupAge <- titanic$Age
titanic <-cbind(titanic, groupAge)
titanic$groupAge[titanic$Age < 18] <- "child"
titanic$groupAge[titanic$Age < 60 & titanic$Age >= 18 ] <-"adult"
titanic$groupAge[titanic$Age > 60] <- "oldies"

policy<-table(titanic$Sex, titanic$Survived, titanic$groupAge)
policy
mosaicplot(policy)


```


 - PClass x Survived: In der 1. Klasse haben 2/3 ueberlebt. In der 2 Klasse 50-50, in der 3. Klasse fast 3/4 sind gestorben. 
 //bedingte rel Haeufigkeit berechnen und unter versch. Bedingungen vergleichen um tiefere Aussagen treffen zu koennen
 Koeffizienten sind ~ 0.3 und deuten einen Zusammenhang an.

```{r}
cTPClass <- table(titanic$Pclass, titanic$Survived)
cTPClassSRel<- cTPClass/sum(cTPClass)
 addmargins(cTPClassSRel )

mosaicplot(cTPClass)

chiSq <- chisq.test(cTPClass)
chiSq$expected
assocstats(cTPClass)

Phi(cTPClass)
```
 
Betrachtung der Überlebenschance von Geschlecht und Passagierklasse.  
 
```{r}
# für Geschlecht, Überlebt und Klasse
SexSurvidedClass<-table(titanic$Sex, titanic$Survived, titanic$Pclass)
mosaicplot(SexSurvidedClass)

#für Age überlebt KLasse
AgeSurvidedClass<-table(titanic$groupAge, titanic$Survived, titanic$Pclass)
AgeSurvidedClass
addmargins(AgeSurvidedClass)
mosaicplot(AgeSurvidedClass)
```
 




